# 如何界定军方项目拨款

提问人：雪山那边 时间：2017-02-28 21:36:06
陈老师，公司收到军方的项目拨款，之前一直界定为政府补助计入营业外收入，现在军方要求开具增值税专用发票，这样还能计入营业外收入么，陈老师遇到过政府补助要开票的情况吧，谢谢陈老师。

回答人：chenyiwei
是否开票并不是确定资金性质和会计处理方法的决定性因素。此类拨款的会计处理可能包括两种情况：一种是受托提供研发外包服务的对价款；另一种是政府对本企业自行研发项目的补助。类似问题你可以搜一下本版面。